最　高　行　政　法　院　判　決
                                      100年度判字第408號
上  訴  人　莊喻絜
訴訟代理人　卓隆燁
被 上訴 人　財政部臺灣省南區國稅局
代　表　人　許春安
上列當事人間綜合所得稅事件，上訴人對於中華民國99年4月30
日高雄高等行政法院99年度訴字第79號判決，提起上訴，本院判
決如下：
　　主  文
上訴駁回。
上訴審訴訟費用由上訴人負擔。
    理  由
一、上訴人93、94年度綜合所得稅結算申報，經被上訴人依據法
    務部調查局臺北市調查處（下稱臺北市調查處）及財政部臺
    北市國稅局（下稱臺北市國稅局）通報及查得資料，查獲上
    訴人漏報取自永達保險經紀人股份有限公司（以下簡稱永達
    公司）薪資所得新臺幣（以下同）648,000元、477,500元，
    另93年度漏報本人及配偶黃永清營利所得計65,607元及配偶
    租賃所得20,520元，94年度漏報配偶財產交易所得99,144元
    及執行業務所得7,979元，乃歸併核定上訴人93、94年度綜
    合所得總額3,647,076元、4,414,013元，所得淨額2,941,53
    3元、3,717,388元，發單補徵稅額118,746元、95,631元，
    並按93年度所漏稅額204,990元處以0.2倍之罰鍰計40,998元
    、94年度漏稅額127,721元及578元分別處以0.2倍及0.5倍之
    罰鍰計25,833元。上訴人不服，就薪資所得及罰鍰申經復查
    結果未獲變更，提起訴願，亦遭決定駁回，遂循序提起本件
    訴訟。
二、上訴人於原審起訴主張略以：系爭公務車，乃上訴人任職之
    永達公司為協助業務員利於執行業務推展，規定處經理級以
    上人員或業績較優同仁得申請保管公務租賃車輛乙部，應屬
    上訴人招攬保險業務之必要工具，參酌財政部79年7月4日台
    財稅第790178955號函釋意旨，該支出係屬任職公司非薪資
    支出之營業費用，自不應核認為上訴人之薪資所得；又本件
    公務車租金費用係屬招攬保險業務之必要費用，業經檢察官
    偵查終結認定不起訴處分，亦即系爭公務車租金屬招攬保險
    業務之必要費用，是依財政部95年6月28日台財稅字第09504
    063430號函釋（下稱95年函釋）規定，自不應歸入上訴人薪
    資所得；又依財政部95年函釋，凡屬營利事業之營業費用者
    ，應依所得稅法及營利事業所得稅查核準則有關規定檢具憑
    證列報，要難僅以付款人、使用人或（及）保管人為保險業
    務員，而認定屬私人用途，應無疑義；再者，依行政罰法第
    7條規定，違反行政法上義務之行為，有出於故意或過失者
    ，始得處罰，上訴人依任職公司開立之扣繳憑單申報，且以
    給付總額悉數列報，難謂有過失之情；被上訴人未審酌上訴
    人已就扣繳義務人提供之扣繳憑單金額悉數申報，不宜歸責
    於上訴人，其任事用法顯違反前揭行政罰法規定，應予撤銷
    ；另按行政罰法第24條規定「一行為不二罰」原則，有關系
    爭車輛租金，扣繳義務人（任職公司）業經臺北市國稅局依
    法科處罰鍰，自不應再對上訴人予以處罰；退步言，縱如被
    上訴人核定有短報薪資所得之情，須依所得稅法第110條第1
    項規定處罰時，漏稅額應參照依該法條第2項核定之「補徵
    應納稅額」計算，准予扣除系爭所得之扣繳稅額。爰請判決
    撤銷訴願、復查決定及原處分等語。
三、被上訴人則略以：上訴人93及94年度任職於永達公司，該公
    司分別於93年3月17日及94年4月11日與和車股份有限公司（
    下稱和車公司）簽訂「公務車輛租賃契約」及「公務車輛租
    賃附屬契約」（租賃期間分別自93年3月30日起至94年3月30
    日止及94年4月28日起至96年4月28日止，車輛廠牌型式及牌
    照號碼分別為：三菱SAVRIN、DD-8198及MAZDA MPV3.0SPEED
    、ZZ-3565），車輛保證金各為290,000元及390,000元，每
    月租金各為54,000元及47,750元，並由上訴人擔任車輛使用
    人，實際使用及保管車輛，有永達公司、和車公司及上訴人
    共同簽訂之公務車輛租賃契約、公務車輛租賃附屬契約可稽
    。租金則由上訴人薪資扣取，足證上訴人對於上開車輛每月
    租金實為薪資之一部分，租賃期限屆滿後並由上訴人買回，
    有和車公司開立予得揚營造股份有限公司及上訴人460,000
    元及390,000元之統一發票可稽。且依永達公司車輛使用辦
    法第2條及第6條規定，可知保管公務租賃車輛並非公司全體
    保險業務員均得享有之權利，足證上開車輛之所有權人實為
    上訴人。上訴人以形式上租賃行為將車輛所有權實際移轉於
    己，尚難認為上訴人分期給付車商之租金，得依營利事業所
    得稅查核準則（下稱查核準則）第74條第3款第2目之5之規
    定列報為永達公司交通費。至上訴人主張本件應依臺灣臺北
    地方法院檢察署（下稱臺北地檢署）不起訴處分書為據乙節
    ，查同一事實於刑事犯罪之判斷與稅捐課徵之認定，其構成
    要件與規範目的尚有不同，且行政機關認定事實及法律效果
    本不受刑事法院之拘束。上訴人對於公務車輛之租金係由其
    薪資扣取乙節並非不知，惟其仍以租金扣取後之薪資淨額申
    報綜合所得稅薪資所得，主觀上即有故意。又依本件係臺北
    市國稅局於97年6月13日以財北國稅中南綜所一字第0970213
    435號函通知永達公司補繳應扣未扣稅款並補報扣繳憑單，
    該公司雖已補繳稅款並補報扣繳憑單，惟永達公司補辦扣繳
    稅款係於調查基準日（96年4月10日財北國稅審三字第09602
    17676號函請公司提示相關資料）之後，依財政部賦稅署96
    年12月18日臺稅一發字第09604554530號函示意旨，於計算
    漏稅額時，不得減除短報所得已繳納之扣繳稅款；再查扣繳
    義務人未依規定扣繳稅款與所得人漏報所得係屬二事，二者
    違章主體不同，二者處罰之法律依據亦不同，本件核無違反
    一行為不二罰原則情事等語，資為抗辯。
四、原審斟酌全辯論意旨及調查證據結果，略以：(一)、上訴人93
    及94年度任職於永達公司，該公司分別於93年3月17日及94
    年4月11日與和車公司簽訂「公務車輛租賃契約」及「公務
    車輛租賃附屬契約」（租賃期間分別自93年3月30日起至94
    年3月30日止及94年4月28日起至96年4月28日止，車輛廠牌
    型式及牌照號碼分別為：三菱SAVRIN、DD -8198及MAZDA
    MPV 3.0 SPEED、ZZ-3565），車輛保證金各為290,000元及
    390,000元，每月租金各為54,000元及47,750元，並由上訴
    人擔任車輛使用人，實際使用及保管車輛，有永達公司、和
    車公司及上訴人共同簽訂之公務車輛租賃契約、公務車輛租
    賃附屬契約附於原處分卷可稽。另上開車輛之租賃，先由上
    訴人將車輛保證金290,000元及390,000元匯入永達公司帳戶
    ，租金則由上訴人薪資扣取，並有上訴人親自簽名之公務汽
    車申請暨使用切結書及員工還款同意書附同卷可憑。被上訴
    人依實質課稅原則，核認系爭車輛租金，實質上係上訴人之
    薪資所得，核定上訴人系爭年度取自永達公司薪資所得，據
    以補徵稅額，尚非無據。(二)、次依永達公司「公務車輛租賃
    作業流程」第3、4、5款規定及永達公司財務經理李忠約於
    臺北地檢署偵查時到庭證述可知，永達公司「業務拓（發）
    展費」係由員工檢具單據向永達公司申請，始由該公司發放
    與員工，而系爭車輛租金支出採「由永達公司先支付車商，
    再由員工之酬庸內扣除」之方式核銷，二者之核銷方式迥異
    。又系爭車輛係由上訴人自行與車商確認車種、車價及分期
    付款期數，車輛保證金亦由上訴人支付，並於上訴人完成扣
    薪同意書後，由永達公司按月自上訴人薪資中扣取租金支付
    ，且系爭車輛係由上訴人實際使用及保管。足見系爭車輛租
    賃合約之承租人違約風險已由上訴人負擔，且實際係由上訴
    人支付租金，由上訴人使用收益，則自租賃之效力觀察出租
    人及上訴人之權利義務內容，上訴人實質上為系爭車輛之承
    租人，永達公司僅係租賃契約名義上之承租人。從而，被上
    訴人依實質課稅原則，認永達公司藉租賃車輛名義扣取之系
    爭所得，實質上係上訴人之薪資所得，核無不合。(三)、至永
    達公司負責人吳文永之違反稅捐稽徵法案件，雖經臺北地檢
    署檢察官以96年度偵字第2347號不起訴處分書予以不起訴處
    分，惟該不起訴處分書認永達公司92至95年期間，公司員工
    使用之租賃車輛屆期買回比例極低，然依臺北市國稅局編製
    之永達公司92至95年間員工租車到期移轉統計表，其屆期買
    回比例占已到期車輛之81.08%。且該不起訴處分係認定吳文
    永違反稅捐稽徵法事件，尚無幫助逃漏稅捐等犯行而予以不
    起訴處分，與本件系爭事實查證結果應歸課上訴人薪資所得
    之認定尚屬有間，為不同構成要件事實，況依本院75年判字
    第309號判例意旨，行政處分本應依查得之事實認定，不受
    刑事判決之拘束。另財政部95年函釋係限於因招攬保險業務
    而發生之費用，本件永達公司僅係形式名義人，實質承租人
    為上訴人，名實不符，自無財政部95年函釋及財政部79年7
    月4日臺財稅第790178955號函釋之適用，亦難逕以函釋及財
    政部臺北市國稅局96年6月5日財北國稅審二字第0960201843
    號函（下稱北市國稅局96年函）為有利上訴人之認定。被上
    訴人於核課期間內，依臺北市調查處及臺北市國稅局通報及
    查得資料之新事實，查獲上訴人漏報取自永達公司薪資所得
    ，予以補徵，核與稅捐稽徵法第21條規定無違。(四)、另上訴
    人於本年度既有領受系爭所得，即應依所得稅法第71條規定
    辦理申報，上訴人未就實際所得申報，已構成客觀之違章事
    實，且上訴人列名系爭車輛租賃合約之保管人，並於合約上
    簽名用印，而與永達公司共同完成上開規避稅賦之行為，主
    觀上自有故意。從而被上訴人按所漏稅額處0.2倍之罰鍰，
    並無不合。再永達公司雖有補繳應扣未扣稅款及補報扣繳憑
    單，惟係於調查基準日（財政部臺北市國稅局96年4月10日
    財北國稅審三字第0960217676號函請公司提示相關資料）之
    後，依財政部賦稅署96年12月18日臺稅一發字第0960455453
    0號函，本件於計算漏稅額時，自不得減除短報所得已繳納
    之扣繳稅款。又扣繳義務人未依規定扣繳稅款與所得人漏報
    所得係屬二事，二者違章主體不同、處罰依據亦不同，故本
    件亦無違反一行為不二罰原則。(五)、綜上所述，被上訴人以
    上訴人93及94年度綜合所得稅結算申報，93年度漏報其及配
    偶薪資648,000元、營利65,607元及租賃20,520元等所得合
    計734,127元；94年度漏報其及配偶薪資477,500元、執行業
    務7,979元及財產交易99,144元等所得合計584,623元，被上
    訴人除補徵稅額，並按93年度所漏稅額204,990元處0.2倍罰
    鍰40,998元；94年度按所漏稅額127,721元及578元分別處0.
    2倍及0.5倍罰鍰計25,833元，核無違誤，復查及訴願決定遞
    予維持，亦無不合等語。因而將訴願決定及原處分均予維持
    ，駁回上訴人之訴。
五、本院經核原判決於法尚無違誤。上訴意旨仍執前詞並主張略
    以：壹、有關補徵稅額之部分：(一)、稅務訴訟之舉證責任分
    配理論與一般行政訴訟相同，即認為在事實不明之情況下，
    其不利益應歸屬於由該事實導出有利之法律效果之訴訟當事
    人負擔。租稅撤銷訴訟之客觀舉證責任，應採法律要件說，
    即就課稅要件事實之存否及課稅標準，稅捐機關應負舉證責
    任；至租稅之免除、減輕等權利障礙要件事實及權利消減要
    件事實，應由納稅義務人負舉證責任。原判決任意調整舉證
    責任，顯然有適用法規不當之違背法令，應予廢棄。(二)、基
    於行政權與司法權分立之國家一般通例，本件系爭永達公司
    負責人是否藉公務車租賃協助公務車保管人逃漏綜合所得稅
    ，業經臺北地檢署檢察官偵查事證及其不起訴處分書之認定
    ，徵諸本院32年判字第18號判例，被上訴人應以臺北地檢署
    96年度偵字2347號偵查之不起訴處分已定事實為既判事項，
    原判決未依該判例撤銷原處分，自屬違背法令，應予廢棄。
    (三)、依臺北地檢署檢察官偵查終結所為不起訴之處分，即知
    本件無發生逃漏稅捐之結果，並非有發生逃漏稅捐而無積極
    證據認定有以詐術或其他不正當方法造成逃漏稅捐。惟本件
    縱有行政罰與刑罰之競合處理，本件經不起訴處分，足證尚
    無發生逃漏稅捐之結果。按行政罰法有鑒於行政罰與刑罰同
    屬對不法行為之制裁，且因刑罰之制裁功能強於行政罰，刑
    罰之處罰程序較行政罰嚴謹，故行政罰法規定行政罰與刑罰
    適用一行為不二罰原則。本件經不起訴處分，足證尚無發生
    逃漏稅捐之結果，原判決自有適用法規不當之違背法令，應
    予廢棄。(四)、系爭公務車租金之租稅法律適用及實證，前經
    稅捐稽徵機關認屬為交通費，依財政部95年6月28日台財稅
    字第09504063430號函釋規定，應由任職公司檢據核實列報
    ，尚不宜約定由業務員自行吸收或負擔，嗣後課稅事實資料
    未變，稅捐稽徵機關憑藉新見解重為認定，與本院89年度判
    字第699號判決要旨相互牴觸，亦屬違背法令，應予廢棄。
    (五)、租稅法所重視者，應為足以表徵納稅能力之實質的經濟
    事實，而非其外觀之法律行為或形式上之登記事項，對實質
    上相同經濟活動所產生之相同經濟利益，應課以相同之租稅
    。上訴人申請使用及保管公務車，係為推展業務，與永達公
    司負責人租賃車輛供業務使用情形相同，均屬永達公司營業
    費用，依實質課稅原則及平等原則，不應歸屬上訴人之薪資
    所得，被上訴人等稽徵機關對此相同事件卻見解有異，顯違
    反行政程序法平等原則，原判決適用法令顯有違誤，應予廢
    棄。(六)、綜合所得稅原則上係採現金收付制，稱為收付實現
    原則，亦即綜合所得稅之核課，應僅對已實現之實際所得課
    稅，對於薪酬計算過程中，屬績效衡量因素且非屬受僱人實
    際領受之營業費用，不應涵蓋於受僱人之所得中，上訴人申
    請使用及保管公務車，係為推展業務，自屬永達公司營業費
    用，且永達公司自上訴人業務發展費用中扣除，上訴人並未
    實際取得系爭租金，依綜合所得稅之收付實現原則，亦不應
    歸屬上訴人之薪資所得，此亦經臺北地檢署是認在案，原判
    決未依是項原則審理，難謂非屬違背法令，應予廢棄。(七)、
    再者，憲法課以人民納稅義務，除應遵守依法行政、實質課
    稅原則外，更應嚴守租稅中性原則，亦即租稅課徵應以行為
    本質為依歸，避免以租稅手段影響經濟行為之實質，進而造
    成納稅義務人之經濟活動因不同租稅對待而造成扭曲，永達
    公司對上訴人等業務同仁之薪酬係採獎金制度，以各項績效
    計算之個人薪酬及組織報酬，而組織報酬係以支應歸屬利潤
    中心之各項必要營業費用，故上訴人薪資所得為(一)個人薪酬
    及(二)組織報酬減除支應歸屬利潤中心之各項必要費用後餘額
    ，二項之合計數乃上訴人實際取自任職公司之薪資所得，要
    難將直接歸屬至各業務同仁利潤中心之各項必要業務費用，
    認定非屬永達公司營業費用，影響永達公司制訂之獎金制度
    ，違反租稅中立原則。(八)、稅法上所稱之薪資所得，一般係
    指因僱傭契約所獲致之報酬，由於報酬純粹因為服勞務而獲
    致，勞務提供者本身不負工作成敗責任，因此不須提供勞務
    以外之成本來完成工作，即不應將薪酬計算過程中，屬績效
    衡量因素且非屬受僱人實際領受之營業費用涵蓋於受僱人之
    所得中，本件系爭公務車，乃上訴人任職公司為協助業務員
    利於執行業務推展，規定處經理級以上人員或業績較優同仁
    （業務發(拓)展費之使用對象相同）得申請使用及保管公務
    租賃車輛，公務車租金由任職公司支付且屬任職公司營業費
    用，要非屬上訴人薪資所得。貳、有關補徵稅額之部分：(一)
    、依行政罰法第7條規定，違反行政法上義務之行為，有出
    於故意或過失者，始得處罰，且應由行政機關就行為人之故
    意或過失負舉證責任，不採推定過失責任，原判決未釐清系
    爭租賃車輛之用途，即推定上訴人有應申報之所得而不為申
    報之過失責任，違反前揭行政罰法及舉證責任之規定，自屬
    違背法令，應予廢棄。(二)、被上訴人以系爭短漏報所得屬已
    填報扣繳憑單，而按0.2倍科處罰鍰，惟於計算漏稅額時，
    卻否准將該已依法繳納之扣繳稅額減除，顯有矛盾之情，原
    判決未予論述，另以財政部賦稅署96年12月18日台稅一發字
    第09604554530號函規定，同意被上訴人未將系爭補扣繳稅
    款自漏稅額中減除，顯違背法令，應予廢棄。(三)、末按行政
    罰法第24條規定「一行為不二罰」原則，有關系爭車輛租金
    ，扣繳義務人（永達公司之負責人）業經臺北市國稅局依法
    科處罰鍰，自不應再對上訴人予以處罰，且參諸稅捐稽徵法
    第44條但書規定，難謂主體不同則無其適用，原判決認定須
    為同一行為主體始得適用，顯有適用法規不當，自屬違背法
    令，應予廢棄等語。
六、本院按：（一）「刑事判決所認定之事實，及其所持法律上
    見解，並不能拘束本院。本院應本於調查所得，自為認定及
    裁判。」本院著有44年判字第48號判例。經查：（1）本件
    原審係依調查證據之辯論結果，並詳述得心證之理由，而認
    系爭車輛實際上係由上訴人租賃，進而認定系爭租車費用實
    質上應屬上訴人取自永達公司之薪資所得，核其認定與卷內
    證據並無不合，且與經驗法則及論理法則無違。至原判決於
    上揭實質認定後，雖有「況原告亦未能證明系爭車輛租金為
    永達公司經營本業及附屬業務有關之費用。」等語之記載，
    然此核屬與其前所為之實質認定無影響之贅論，自不得因此
    而謂原判決係依舉證責任分配為不利於上訴人之判斷，故上
    訴意旨以原判決任意調整舉證責任，指摘原判決違法云云，
    自無可採。（2）又本院32年判字第18號判例係謂「司法機
    關所為之確定判決，其判決中已定事項，若在行政上發生問
    題時，行政官署不可不以之為既判事項而從其判決處理，此
    為行政權與司法權分立之國家一般通例。」即此判例係闡述
    法院之確定判決所認定事項對行政機關之效力。至行政法院
    應本於調查所得自行認定事實，不受刑事判決認定事實之拘
    束，已如上述。故上訴意旨主張之臺北地檢署檢察官96年度
    偵字第2347號不起訴處分書，雖對永達公司負責人吳文永違
    反稅捐稽徵法等案為不起訴處分，行政法院亦不受該不起訴
    處分書所認定事實之拘束，況其並非法院之確定判決，更與
    本院32年判字第18號判例所闡述者有別。故上訴意旨執本院
    32年判字第18號判例主張原判決應受上述不起訴處分書所認
    定事實之拘束，進而指摘原判決違法云云，並無可採。（3
    ）另原判決係依調查證據之辯論結果，而認系爭所得實質上
    應屬上訴人自永達公司獲致之薪資所得，進而將原處分予以
    維持，故此認定核與永達公司之計薪方式無涉。且就永達公
    司而言，亦僅是營業費用科目之變更，並不影響其所列報費
    用之總額。故上訴意旨以系爭所得屬永達公司各利潤中心之
    必要費用為前提，主張因上訴人之薪資為個人薪酬及組織報
    酬減除支應歸屬利潤中心之各項必要費用後餘額之合計數，
    指摘原判決將直接歸屬至各業務同仁利潤中心之必要業務費
    用，認定非屬永達公司營業費用，違反租稅中立原則云云，
    自無可採。另本件因認上訴人方為系爭車輛之真正承租人，
    進而謂系爭所得為上訴人之薪資所得，故核定上訴人有系爭
    所得，自無違反收付實現原則。此外，上訴意旨所為原判決
    之認定有違實質課稅原則及平等原則之指摘，無非係就原審
    之事實認定事項為爭議，依上揭所述，並無可採。（二）「
    保險業務員因為所屬公司招攬保險業務而發生之文具用品費
    、差旅費、郵電費、印刷費及廣告費、交際費、訓練費、交
    通及油料費等，依據現行所得稅法規定，其屬保險公司之營
    業費用者，可由保險公司依查核準則有關規定檢據依費用性
    質核實列報，不宜約定由保險業務員自行吸收或負擔，並併
    同薪資給付，成為業務員薪資之一部分，而由保險公司逕以
    『薪資支出』科目列支。」等情，固經財政部95年函釋在案
    ，惟此函釋所稱「不宜約定由保險業務員自行吸收或負擔，
    並併同薪資給付」一節，係以該等支出確屬保險業務員為所
    屬公司招攬保險業務而發生之營業費用為前提。而系爭所得
    實質上應屬上訴人之薪資，並非上述財政部95年函釋所稱屬
    保險業務員為所屬公司招攬保險業務發生之營業費用一節，
    已經原判決認定甚明，故本件事實核與財政部95年函釋有別
    。是原判決認無此函釋之適用，即無不合。至臺北市國稅局
    雖曾以96年6月5日財北國稅審二字第0960201843號函，就與
    本件相關部分函復臺北地檢署略謂「……四、保險經紀公司
    之員工，如為所屬公司招攬業務而以公司名義購置車輛……
    則其分期給付車商之價金，……該公司應以該資產之實際成
    本，按所得稅法及查核準則規定之方法以及耐用年數計提折
    舊。另該員工如係以公司名義租賃車輛，其分期給付車商之
    租金（不含保證金），得依查核準則第74條第3款第2目之5
    規定認屬為交通費，……至員工如以員工自己名義租購車輛
    ，則該扣付款應視為員工基於僱傭關係而取得之各種補助費
    或給與，故保險經紀公司應以薪資支出列支，並依法併同員
    工薪資所得依率扣繳稅款。」即此函係分別就不同形式之事
    實為相關法令之說明，尚非就已經實質認定後之個案為判斷
    ，自不生上訴意旨所主張違反本院89年度判字第699號判決
    所揭示：不得就業經查定確定之案件憑藉新見解重為較不利
    於當事人之查定處分情事。另稽徵機關是否認列使用系爭車
    輛所生之停車費或回數票為永達公司之營業費用，核屬該等
    費用是否為永達公司經營本業或附屬業務費用之事實認定問
    題，核與系爭所得是否為薪資所得之認定無影響。故上訴意
    旨據以指摘原判決違法云云，亦無可採。（三）再查（1）
    「違反行政法上義務之行為非出於故意或過失者，不予處罰
    。」行政罰法第7條定有明文，即就行政罰之主觀責任條件
    ，固不採推定過失。惟就上訴人本年度綜合所得稅結算申報
    ，有漏報系爭所得及其漏報有應注意、能注意而疏未注意之
    過失等情，已經原判決詳予論斷在案，即原判決並非以推定
    過失方式認定上訴人有違反所得稅法第110條第1項規定之過
    失，故上訴意旨援引行政罰法第7條規定，以原判決推定上
    訴人有漏報之過失，指摘原判決違法云云，自無可採。（2
    ）「納稅義務人已依本法規定辦理結算、決算或清算申報，
    而對依本法規定應申報課稅之所得額有漏報或短報情事者，
    處以所漏稅額2倍以下之罰鍰。」、「納稅義務人自動向稅
    捐稽徵機關補報並補繳所漏稅款者，凡屬未經檢舉、未經稽
    徵機關或財政部指定之調查人員進行調查之案件，下列之處
    罰一律免除；其涉及刑事責任者，並得免除其刑：一、本法
    第41條至第45條之處罰。二、各稅法所定關於逃漏稅之處罰
    。」所得稅法第110條第1項（本項於98年5月27日修正公布
    ，但裁罰倍數部分修正前後則無不同）及稅捐稽徵法第48條
    之1分別定有明文。故納稅義務人因短漏報所得，而構成所
    得稅法第110條第1項規定之違章者，雖因扣繳義務人嗣後之
    補報扣繳憑單及補扣繳款，於計算應補徵之所得稅額時應減
    除該補扣繳之稅款。惟作為所得稅法第110條第1項罰鍰處分
    基礎之漏稅額應否減除扣繳義務人嗣後補扣繳之稅款，因該
    「減除」實質上係該減除金額之「免罰」，故依稅捐稽徵法
    第48條之1規定，自應以該補報扣繳憑單及補扣繳稅款究係
    在稅捐稽徵法第48條之1規定之調查基準日前後判定之。是
    原判決以上訴人主張計算漏稅額時應予減除之扣繳稅款係在
    本件之調查基準日後始補扣繳，援引財政部賦稅署96年12月
    18日臺稅一發字第096045 54530號函釋，認不應准予減除，
    即無不合，亦無上訴意旨所稱之理由不備情事，上訴意旨執
    以指摘原判決違法云云，並無可採。（3）「一行為違反數
    個行政法上義務規定而應處罰鍰者，依法定罰鍰額最高之規
    定裁處。但裁處之額度，不得低於各該規定之罰鍰最低額。
    」、「數行為違反同一或不同行政法上義務之規定者，分別
    處罰之。」分別為行政罰法第24條第1項及第25條所明定。
    可知若係數個違反行政法上義務之行為，自應分別處罰，不
    生是否一行為不二罰之問題。本件之永達公司負責人係因違
    反扣繳義務遭依所得稅法第114條規定處罰，至上訴人則係
    因漏報所得遭依所得稅法第110條第1項規定處以罰鍰一節，
    已經原判決認定甚明，是其二者為各別不同之違章行為，依
    上開所述，自不生一行為二罰情事，故原判決認本件無違一
    行為不二罰原則，自無不合。至上訴意旨主張之稅捐稽徵法
    第44條但書則是立法者針對特定之行為事實所為之免罰規定
    ，核與一行為不二罰之原則有別，而本件事實核非稅捐稽徵
    法第44條但書規範之事項。故上訴意旨執與本件爭議無涉之
    稅捐稽徵法第44條但書規定指摘原判決有適用法規不當之違
    法云云，亦無足採。（四）綜上所述，上訴人之主張均無可
    採。原判決將訴願決定及原處分均予維持，而駁回上訴人在
    原審之訴，核無違誤，尚無判決不適用法規或適用不當之違
    法；亦難謂有判決不備理由之違法，縱原審雖有未於判決中
    加以論斷者，惟尚不影響於判決之結果，與所謂判決不備理
    由之違法情形不相當。至於上訴人其餘訴稱各節，乃上訴人
    以其對法律上見解之歧異，就原審取捨證據、認定事實、法
    律適用之職權行使，指摘其為不當，均無可採。綜上所述，
    上訴意旨指摘原判決違誤，求予廢棄，難認有理由，應予駁
    回。
七、據上論結，本件上訴為無理由。依行政訴訟法第255條第1項
    、第98條第1項前段，判決如主文。
中　　華　　民　　國　　100　 年　　3　　 月　　24　　日
                    最高行政法院第四庭
                        審判長法官　吳　明　鴻
                              法官　林　茂　權
                              法官　侯　東　昇
                              法官　黃　秋　鴻
                              法官　陳　國　成

以  上  正  本  證  明  與  原  本  無  異
中　　華　　民　　國　　100　 年　　3　　 月　　25　　日
　　　　　　　　　　　　　　　書記官　王　福　瀛